【裁判字號】    98,交聲,342
【裁判日期】    980630
【裁判案由】    違反道路交通管理處罰條例聲明異議
【裁判全文】
臺灣新竹地方法院交通事件裁定         98年度交聲字第342號
移送機關    交通部公路總局新竹區監理所
異議人即
受處分人    甲○○
上列受處分人因違反道路交通管理處罰條例案件，對於交通部公
路總局新竹區監理所民國98年6 月1 日所為之竹監營字第裁50-Z
00000000號違反道路交通管理事件裁決書，聲明異議，本院裁定
如下：
    主  文
異議駁回
    理  由
一、原處分意旨略以：異議人即受處分人甲○○於民國98年5 月
    18日5 時17分許駕駛車號736-HY號營業貨運曳引車即聯結車
    ，行經國道1 號北上97公里處，因有「汽車駕駛人酒精濃度
    超過規定標準」之違規行為，經國道公路警察局第二警察隊
    楊梅分隊員警林智勇填製公警局交字第Z00000000 號舉發違
    反道路交通管理事件通知單（下稱舉發通知單），爰依道路
    交通管理處罰條例第35條第1 項第1 款之規定，裁處異議人
    罰鍰新台幣（下同）37500 元，吊扣駕駛執照12個月，並施
    以道路交通安全講習。
二、聲明異議意旨略以：伊對於上開酒駕違規之事實並不爭執，
    惟伊工作性質為職業司機，原處分機關將其聯結車駕照吊扣
    12個月，此處分使其無法工作目前失業在家，伊係駕駛聯結
    車違規，爰請求撤銷原處分此部分之處分，並僅限定吊扣聯
    結車駕照，准予核發其他車種駕照等語。
三、按「汽車駕駛人，駕駛汽車經測試檢定酒精濃度超過規定標
    準者，處新臺幣15,000元以上60,000元以下罰鍰，並當場移
    置保管其車輛及吊扣其駕駛執照1 年‧‧‧。」，道路交通
    管理處罰條例第35條第1 項第1 款定有明文；又「汽車駕駛
    人飲用酒類或其他類似物後其吐氣所含酒精濃度超過每公升
    0.25毫克或血液中酒精濃度超過0.05% 以上者，不得駕車」
    ，道路交通安全規則第114 條第2 款亦定有明文。
四、次按道路交通管理處罰條例第68條之修正理由，係「原條文
    將違法或違規駕駛人所持有各級車類之駕駛執照一併吊扣，
    失之過酷，影響人民工作及生活過鉅」等語（見立法院公報
    第94卷第70期第136 頁至第138 頁之院會紀錄暨修正道路交
    通管理處罰條例第68條之立法理由），顯見依修正後道路交
    通管理處罰條例第68條規定，汽車駕駛人因違反道路交通管
    理處罰條例及道路交通安全規則之規定，受「吊扣」駕駛執
    照處分時，僅限於「吊扣」違規當時所駕駛車輛之駕駛執照
    ，合先敘明。
五、經查：
  (一)異議人於上開時間駕駛上開「聯結車」，行經上址，有「汽
    車駕駛人酒精濃度超過規定標準」之違規情事，為其所不爭
    執，並有國道公路警察局第二警察隊警員林智勇依法填製公
    警局交字第Z00000000 號舉發違反道路交通管理事件通知單
    、交通部公路總局新竹區監理所98年6 月1 日竹監營字第裁
    50-Z00000000 號裁決書影本各1 紙附卷可稽。
  (二)異議人雖以上開情詞置辯，然依上開規定，其既係因「駕駛
    聯結車」時違反道路交通管理處罰條例第35條第1 項規定，
    而遭吊扣其「聯結車職業駕駛執照」，吊扣異議人違規時駕
    駛車種之駕駛執照之處分，並無違悖上開修法意旨。是原處
    分機關對於異議人於98年5 月18日酒後駕車行為，裁處罰鍰
    37500 元，吊扣駕駛執照12個月，並施以道路交通安全講習
    之處分，於法尚無不合。
  (三)至異議人要求僅吊扣聯結車駕照，另行核發其他車種駕駛執
    照等語，本於現行「一人一照」原則，異議人受上開吊扣連
    結車駕駛執照之處分既無得撤銷之事由，就是否核發其他車
    種駕駛執照，為監理機關之專業權責，非本院之權限範圍，
    附此敘明。
六、綜上，異議人確於駕駛聯結車時，有「汽車駕駛人酒精濃度
    超過規定標準」之違規行為，原處分機關依前揭道路交通管
    理處罰條例第35條第1項之規定，裁處異議人罰鍰37500元，
    並吊扣其聯結車職業駕駛執照，並施以道路交通安全講習，
    尚無違誤，異議人猶執前詞指摘原處分不當，為無理由，自
    應將其異議駁回。
七、據上論斷，應依道路交通案件處理辦法第19條，裁定如主文
    。
中    華    民    國    98    年    6     月    30    日
                  交通法庭法  官  蔡川富
以上正本證明與原本無異。
如不服本裁定，應於裁定送達後5日內向本院提出抗告狀。
中    華    民    國    98    年    6     月    30    日
                          書記官  朱苑禎


司法院資訊處製作；財團法人民間司法改革基金會備份。
